【裁判字號】    89,易,3710
【裁判日期】    891121
【裁判案由】    侵占
【裁判全文】
臺灣板橋地方法院刑事判決                        八十九年度易字第三七一Ｏ號
    公  訴  人  臺灣板橋地方法院檢察署檢察官
    被      告  乙○○
右列被告因侵占案件，經檢察官提起公訴（八十九年度偵緝字第一二Ｏ五號），本院
判決如左：
    主  文
乙○○意圖為自己不法之所有，而侵占自己持有他人之物，處有期徒刑伍月，緩刑貳
年。
    事  實
一、乙○○於民國（下同）八十八年五月七日，在台北縣板橋市○○路三八八號，向
    甲○○租用車號ＢＸ─三二六號營業小客車使用，約定每日租金新台幣（下同）
    七百五十元，每隔七日應向甲○○繳付租金一次四千五百元，詎乙○○自八十八
    年十月二日起，意圖為自己不法之所有，將該車予以侵占入己，作為日常營業、
    生活使用，而未返還該車予甲○○，亦未依約按期繳付租金。
二、案經甲○○訴由台灣板橋地方法院檢察署檢察官偵查起訴。
    理  由
一、訊據被告乙○○對於前揭時、地向告訴人租用上開營業小客車使用，及自八十八
    年十月二日起未繳付車租，亦未返還車輛等事實不諱，惟矢口否認有何侵占犯行
    ，辯稱：伊有聯絡告訴人，但告訴人搬家找不到，所以才沒有還車，並無據為己
    有之意云云。然查：
  (一)右揭事實，業據告訴人於偵查及本院審理時指訴甚詳，陳稱：被告八十八年五月
    七日租車，從同年十月二日開始沒有交租金，我們有發存證信函給他，他也不出
    面處理，我到八十九年五月十五日才搬遷，從八十八年十月間到八十九年五月十
    五日，被告都沒有和我聯絡，我們才提出告訴，被告八十九年九月五日才還車的
    等語；又被告自承：因為我錢不夠，所以未與告訴人聯絡，這段期間車輛我仍開
    去營業，因為我要在車上睡覺，所以無法還車等語。則被告於長達八月餘之期間
    ，均未主動與告訴人聯絡，並將該車作為自己營業使用，晚間復睡在車上，其有
    將該車占為己有之意思自明。被告空言辯稱，係因找不到告訴人，才未能返還車
    輛云云，顯不足採。
  (二)此外，復有租賃合約書、存證信函影本一份附於偵查卷可稽，按侵占犯係即成犯
    ，被告雖於八十九年九月五日返還車輛予告訴人，並於同年月九日與告訴人達成
    和解，清償期間積欠之租金，亦無礙其侵占罪之成立。事證明確，被告犯行堪予
    認定。
二、核被告所為，係犯刑法第三百三十五條第一項之侵占罪。爰審酌被告犯罪之動機
    、目的、手段，犯罪時所受之刺激及其品性、生活狀況、智識程度、侵占期間長
    約一年，犯罪所生之損害非輕，及犯罪後已將該車輛返還，並清償積欠之租金，
    已知悔誤，態度尚稱良好等一切情狀，量處如主文所示之刑。又被告前未曾受有
    期徒刑以上刑之宣告，因一時失慮，偶罹刑典，事後深具悔意，經此刑之宣告後
    ，應知警惕而無再犯之虞，本院因認暫不執行其刑為當，予以宣告緩刑，用啟自
    新。
據上論斷，應依刑事訴訟法第二百九十九條第一項前段，刑法第三百三十五條第一項
、第七十四條第一款，罰金罰鍰提高標準條例第一條前段，判決如主文。
本案經檢察官朱帥俊到庭執行職務
中      華      民      國      八十九      年    十一    月   二十一   日
                                      臺灣板橋地方法院刑事第三庭
                                          法  官  蕭  一  弘
右正本證明與原本無異。
如不服本判決應於送達後十日內向本院提出上訴狀。
                                          書記官  王  苑  琦
中      華      民      國      八十九      年    十一    月   二十八   日
附錄本案論罪科刑法條全文：
刑法第三百三十五條
意圖為自己或第三人不法之所有，而侵占自己持有他人之物者，處五年以下有期徒刑
、拘役或併科一千元以下罰金。
前項之未遂犯罰之。


司法院資訊處製作；財團法人民間司法改革基金會備份。
